【裁判字號】    97,訴,2457
【裁判日期】    971006
【裁判案由】    搶奪等
【裁判全文】
臺灣彰化地方法院刑事判決              97年度訴字第2457號
公  訴  人  臺灣彰化地方法院檢察署檢察官
被      告  丙○○
                      號
上列被告因搶奪等案件，經檢察官提起公訴（97年度偵字第7262
號），本院逕以簡式審判程序判決如下：
    主  文
丙○○竊盜，累犯，處有期徒刑月；又意圖為自己不法之所有
，而搶奪他人之動產，累犯，處有期徒刑拾月。應執行有期徒刑
壹年。
    犯 罪 事 實
一、丙○○係自幼聾啞之瘖啞人。其曾於民國94年間，因施用第
    一級毒品案件，經本院以95年度訴字第396 號，判處有期徒
    刑10月確定；又於95年間，因施用第一級毒品案件，經本院
    以95年度訴字第1137號，判處有期徒刑11月確定，嗣後經減
    刑為有期徒刑5 月又15日確定；前開2 罪入監接續執行，甫
    於96年10月20日縮短刑期執行完畢。詎其仍不知悔改，先於
    97年8 月3 日晚上7 時許，行經彰化縣彰化市○○路257 號
    財團法人彰化基督教醫院前，見乙○○所有之車牌號碼F9X-
    570 號重型機車鑰匙未取下，竟意圖為自己不法所有之竊盜
    犯意，即以該機車上原所懸掛之鑰匙，發動該機車後，駛離
    竊取得手。又於97年8 月4 日下午2 時，騎乘前開竊得之機
    車，行經彰化縣員林鎮○○路與新生路口，見甲○○獨自一
    人有機可乘，竟基於意圖為自己不法所有之搶奪犯意，趁甲○○正欲將其所有之深咖啡色皮包放入機車置物箱內不及防
    備之際，徒手搶奪甲○○上開皮包1 個（內有健保卡1 張、
    信用卡2 張、現金新臺幣【下同】1,500 元）得手離去。嗣
    於97年8 月4 日下午4 時30分許，經警於彰化縣鹿港鎮頭崙
    里頭崙巷公墓，發現丙○○疑似施用毒品形跡可疑上前盤查
    ，丙○○因心虛即騎駛前開所竊得之F9X-570 號機車逃逸，
    於逃逸過程中，不慎撞擊墓碑倒地，經警以電腦查詢該機車
    車號，發現該機車係乙○○所有，與丙○○之個人年籍資料
    ，顯不相符，即懷疑丙○○涉有竊盜犯嫌，經丙○○同意開
    啟該機車置物箱後，員警又發覺前開女用深咖啡色皮包，經
    警以電話詢問該皮包內證件所有人甲○○，而查知丙○○上
    揭搶奪犯行。
二、案經彰化縣警察局鹿港分局報告臺灣彰化地方法院檢察署檢
    察官偵查起訴。
    理  由
一、本件被告丙○○所涉為死刑、無期徒刑、最輕本刑為3 年以
    上有期徒刑或高等法院管轄第一審案件以外之罪，並於本院
    行準備程序時就被訴事實為有罪之陳述，本院合議庭依刑事
    訴訟法第273 條之1 第1 項規定，裁定改由受命法官獨任行
    簡式審判程序，先予敘明。
二、上揭犯罪事實，業據被告坦承不諱，且據證人即被害人乙○○、甲○○於警詢時分別證述遭竊及遭搶經過情節綦詳（見
    偵卷第11頁、第10頁），且有查獲現場照片2 紙、贓物認領
    保管單2 紙、車籍查詢—基本資料詳細畫面1 紙在卷可稽（
    見偵卷第16頁、第17頁、第18頁、第23頁），足認被告自白
    應與事實相符。又被告自承係因缺代步工具，始竊取前開機
    車，且係因缺錢加油及生活開銷，才起意搶奪，是被告為前
    揭竊盜及搶奪犯行，均有為自己不法所有意圖至明。本件事
    證明確，被告犯行已堪認定，應予依法論科。
三、核被告所為，分別係犯刑法第320 條第1 項之普通竊盜罪及
    同法第325 條第1 項之搶奪罪。被告所犯前開2 罪，犯意各
    別，行為互殊，應予分論併罰。被告前曾於94年間，因施用
    第一級毒品案件，經本院以95年度訴字第396 號，判處有期
    徒刑10月確定；又於95年間，因施用第一級毒品案件，經本
    院以95年度訴字第1137號，判處有期徒刑11月確定，嗣後經
    減刑為有期徒刑5 月又15日確定；前開2 罪入監接續執行，
    甫於96年10月20日縮短刑期執行完畢等情，有臺灣高等法院
    被告前案紀錄表存卷可參，其於有期徒刑執行完畢後5 年內
    故意再犯本案之2 罪，均為累犯，皆應依刑法第47條第1 項
    規定，加重其刑。又被告係先天聽重度、語重度身心障礙，
    此有中華民國身心障礙手冊1 紙在卷可稽，是被告係先天瘖
    啞人，知識及謀生技能較遜於常人，均應依刑法第20條規定
    減輕其刑，且皆先加後減之。爰審酌被告正值青壯之年，不
    思循正當途徑獲取所需，僅因缺錢花用，即任意竊取及搶奪
    他人財物，顯然欠缺法紀觀念及自我控制能力，其犯行侵害
    他人財產法益，對社會治安危害甚鉅，惟被告犯後坦承犯行
    ，態度尚佳，並考量其犯罪手段、所得財物之價值、智識程
    度等一切情狀，分別量處如主文所示之刑，並定其應執行刑
    。
據上論斷，應依刑事訴訟法第273 條之1 第1 項、第299 條第 1
項前段，刑法第320 條第1 項、第325 條第1 項、第47條第1 項
、第20條、第51條第5款，判決如主文。
本案經檢察官王元郁到庭執行職務。
中    華    民    國    97    年    10    月    6     日
                  刑事第八庭  法  官  簡婉倫
以上正本證明與原本無異。
如不服本判決，應於判決送達後10日內，向本院提出上訴書狀，
上訴書狀應「敘述具體上訴理由」，並按他造當事人之人數附繕
本。「切勿逕送上級法院」。
告訴人或被害人對於判決如有不服具備理由請求檢察官上訴者，
其上訴期間之計算係以檢察官收受判決正本之日期為準。
中    華    民    國    97    年    10    月    6     日
                              書記官  林盛輝
附錄本案論罪科刑法條：
中華民國刑法第320條第1項
意圖為自己或第三人不法之所有，而竊取他人之動產者，為竊盜
罪，處 5 年以下有期徒刑、拘役或 5 百元以下罰金。
中華民國刑法第325條第1項
意圖為自己或第三人不法之所有，而搶奪他人之動產者，處6月
以上 5 年以下有期徒刑。


司法院資訊處製作；財團法人民間司法改革基金會備份。
